【裁判字號】    89,上易,1394
【裁判日期】    890421
【裁判案由】    詐欺
【裁判全文】
臺灣高等法院臺中分院刑事判決                  八十九年度上易字第一三九四號
    上  訴  人
    即  被  告  乙○○
右上訴人因自訴人甲○○自訴詐欺案件，不服臺灣台中地方法院八十九年度自緝字第
二七七號中華民國八十九年四月二十一日第一審判決，提起上訴，本院判決如左：
      主  文
原判決撤銷。
乙○○意圖為自己不法之所有，以詐術使人將本人之物交付，處罰金伍仟元，如易服
勞役以參佰元折算壹日。
      事  實
一、被告乙○○明知自己因投資期貨受有虧損，已顯無支付能力，竟意圖為自己不法
    之所有，於民國（下同）八十五年十一月十九日，在其位於台中市○區○○里○
    ○○路六九一巷六號一四樓之二之住處，以向甲○○謊稱其急須借款十萬元，因
    其於同年十二月十五日即有收入，是僅借用一個月，屆時必清償借款等語，並交
    付以其自己為發票人、票號ＪＣＢ0000000號、付款人為台中市第六信用
    合作社向上分社、面額十萬元及發票日為八十五年十二月十九日之支票一紙予甲
  ○○以供上開借款擔保之方式，致甲○○陷於錯誤，而於其後二、三日，在甲○
    ○位於彰化市○○里○○路○段六一二巷七九號之住處交付十萬元予乙○○。嗣
    甲○○應乙○○之要求而延緩至八十六年一月九日將該支票提示，惟仍遭退票而
    未獲兌現，遂另要求乙○○再行簽發本票一紙作為擔保，然乙○○竟於本票屆期
    後避不見面，甲○○始知受騙。
二、案經被害人甲○○提起自訴。
      理  由
一、訊據上訴人即被告乙○○，對於在上開時、地向告訴人甲○○借款十萬元之事實
    供認不諱，惟辯稱其並無詐欺犯行云云，惟查被告有前揭犯行，業據被害人甲○
    ○指訴甚詳，復有支票、本票及台中市第六信用合作社八十六年三月十一日函附
    之客戶開戶明細查詢與支存客戶退票資料查詢等在卷足證，被告於原審供陳其玩
    期貨輸了很多錢，我向自訴人借錢前，期貨就虧了很多錢等語，足證被告向自訴
    人借款時，已無支付能力，嗣被告無能力償還上開借款，又逃逸無蹤，經法院通
    緝始到案，被告顯有詐欺之意圖，被告所辯不足採信。本件事證已臻明確，被告
    犯行堪以認定。
二、核被告乙○○所為，係犯刑法第三百三十九條第一項之詐欺取財罪。原審對被告
    論罪科刑固非無見，惟被告詐得款項僅十萬元，且已與自訴人在原審審理中成立
    民事上和解，原審量處有期徒刑二月，尚嫌過重，被告上訴意旨否認犯罪，雖不
    足採，然原審判決既有可議，應由本院將原審判決撤銷改判，爰審酌被告乙○○
    ，係因一時失慮，致罹刑責，其手段、品行、犯罪所生之損害非鉅、其犯罪後尚
    供認犯行、態度堪稱良好，以及其犯後業與被害人甲○○達成和解，有和解書附
    卷足參，顯見其甚有悔意等一切情狀，量處罰金伍仟元，並諭知如易服勞役之折
    算標準。自訴人甲○○經本院合法傳喚，無正當理由，於本院審判期日不到庭，
    不待其陳述，逕行判決，併予敘明。
三、據上論結，應依刑事訴訟法第三百六十九條第一項前段，第三百六十四條、第三
    百四十三條、第三百三十一條第一項，第二百九十九條第一項前段，刑法第三百
    三十九條第一項，第四十二條第二項，罰金罰鍰提高標準條例第一條前段，第二
    條，判決如主文。
中      華      民      國    八十九      年      八      月    八      日
                              臺灣高等法院臺中分院刑事第三庭
                                    審判長法  官  方  艤  駐
                        法  官  廖  柏  基
                                          法  官  劉  連  星
右正本證明與原本無異。
不得上訴。
                                          書記官  顏  子  良
中      華      民      國    八十九      年      八      月    九      日
附錄條文：
刑法第三百三十九條第一項：意圖為自己或第三人不法之所有，以詐術使人將本人或
第三人之物交付者，處五年以下有期徒刑、拘役或科或併科一千元以下罰金。
                                                                        Ｋ


司法院資訊處製作；財團法人民間司法改革基金會備份。
